# 解释 16 号新规定初始不豁免确认递延

提问人：天之蓝 2022 时间：2023-08-23 09:39:38
求助陈版主，如果企业以前年度初始和后续计量都未确认递延， 23 年采用新规定，那么初始计量属于会计政策变更，那么21-22年度的后续计量影响留存收益这部分，属于会计政策变更还是前期会计差错？

回答人：chenyiwei
初始计量属于会计政策变更，由该初始计量导致的后续计量变动也是会计政策变更的一部分，不会单独构成会计估计变更或者前期差错。